# 请教，非同一控制合并后获得合并前目标公司的利润分配，确认损益还是冲减商誉？

提问人：cacakkk 时间：2016-03-26 14:58:41
背景资料： 1 、甲公司持有A公司10%的股权，B公司为目标收购公司，C公司持有B公司49%的股权，D公司持有B公司51%的股权。
（C、D与甲公司没有关联关系） 2 、A公司于 2014 年年底从D公司处购买了其所持有B公司51%的股权。 3 、 2015 年 8 月，甲公司从A公司中购买了其持有B公司的51%股权，收购对价为 2000 万，合并日的可辨认净资产为 1000 万，确认商誉2000-（1000×51%）=1490万。并且于收购协议中约定，B公司将于甲公司和A公司股权交易成功后对 2014 年 12 月 31 日前的利润进行分配，其中分配的比例为 甲公司 100 万，B公司 150 万，C公司 500 万。 问题如下： 1 、甲公司确认的商誉是否正确？ 2 、对B公司在甲公司从A公司收购51%的股权后的分配行为，是否符合公司法规定？ 我的理解是，由于股权交易行为发生后，A公司已不再是B公司的股东，直接分配利润的行为可能不符合公司法规定。（B公司为有限责任公司） 3 、对B公司分配的 100 万，该如何进行会计处理，是否应该确认投资收益or营业外收入，还是应该冲减商誉？
请版主和各位版友帮忙看看，谢谢各位！

回答人：chenyiwei
1 、如果购买日B的可辨认净资产公允价值为 1000 万元，则你的商誉计算合理。 2 、对於公司分配利润给原股东，应当没有禁止性规定。 3 、应确认为投资收益，同时考虑是否发生减值。请参考《企业会计准则解释第 3 号》第一条。

提问人：helenlu 时间：2016-03-27 10:21:36
请问陈版，合并报表的抵销分录怎么做？

回答人：chenyiwei
这个看你个人的习惯做法了。你可以参考一下《讲解 2010 》的企业合并和合并报表两章中的相关内容，保证最终合并结果满足合并报表准则规定的要求即可。

提问人：helenlu 时间：2016-03-27 10:24:56
分给原股东的那部分利润在合并报表中怎么处理？

回答人：chenyiwei
这部分股利归属于原股东是在收购协议中已经约定的，相当于减少了购买日获得的被购买方净资产份额，最终作为商誉或负商誉的调整。购买日合并报表中列作负债即可。